【裁判字號】    90,上更(一),41
【裁判日期】    900809
【裁判案由】    詐欺等
【裁判全文】
臺灣高等法院臺中分院刑事判決                    九十年度上更(一)字第四一號
    上  訴  人
    即  被  告  甲○○
                丁○○
                乙○○
    右  一  人
    選任辯護人  李世才
右上訴人因詐欺等案件，不服臺灣苗栗地方法院八十七年度易字第九十五號中華民國
八十七年五月二十六日第一審判決（起訴案號：臺灣苗栗地方法院檢察署八十六年度
偵字第三四○六號、八十六年度偵字第三四五四號），提起上訴，判決後，經最高法
院發回更審，本院判決如左：
      主  文
原判決撤銷。
甲○○、丁○○、乙○○共同連續意圖為自己不法之所有，以詐術使人將本人之物交
付，各處有期徒刑壹年，乙○○緩刑肆年。
扣案之病歷處方電腦清單、申請全民健康保險費用清單各壹本，均沒收。
      事  實
一、甲○○、丁○○均曾因違反醫師法等案件，經臺灣新竹地方法院於民國（下同）
    八十六年四月十五日以八十五年度易字第二四五九號刑事判決各判處有期徒刑一
    年二月，緩刑四年，均於八十六年九月十二日確定，現尚在緩刑期間內，詎不思
    悔改，明知甲○○並未取得合法醫師資格，竟為擅自執行醫療業務，藉以向中央
    健康保險局北區分局詐領全民健康保險之醫療給付款，竟由甲○○夥同其妻丁○○，以每月新台幣（下同）八萬元之代價僱用已取得合法醫師資格之乙○○，共
    同意圖為自己不法之所有，並基於共同之概括犯意聯絡，由乙○○向苗栗縣衛生
    局申請自八十五年五月十七日起，在苗栗縣通霄鎮○○路二十一號開設桂林診所
    ，再由乙○○於八十五年五月三十日向中央健康保險局北區分局申請承辦全民健
    康保險業務，以桂林診所為全民健康保險特約診所，並於八十五年六月十六日起
    受理不特定人求診。而於桂林診所經營期間，由未取得合法醫師資格之甲○○擅
    自為張瓊珠、賴婷妤、賴惠珊、古金鳳、李孫美妹等求診病患執行診療業務，再
    由甲○○於診斷就診病患後所認定之病症，判斷應施與就診病患之正確處方後，
    自行或委託丁○○利用乙○○之名義以電腦開具張瓊珠、賴婷妤、賴惠珊、古金
    鳳、李孫美妹等人處方箋、及填載病歷表，製作成係乙○○為張瓊珠、賴婷妤、
    賴惠珊、古金鳳、李孫美妹診斷之處方箋及病歷，丁○○則將甲○○及乙○○所
    開之處方加以調劑後付與就診病患，並依乙○○在病歷表所填載之應施與處方製
    作處方資料單據，再委請不知情之臺北市○○路○段三三三號九樓之合億醫療資
    訊有限公司將上開張瓊珠、賴婷妤、賴惠珊、古金鳳、李孫美妹之處方箋及病歷
    等資料單據，連同確實由乙○○所看診之其他不特定之患者之處方箋及病歷鍵入
    電腦據以製成桂林診所辦理向中央健康保險局北區分局申領醫療給付款之申報健
    保門診費用清單持以向中央健康保險局北區分局請領給付，並因此使中央健康保
    險局北區分局陷於錯誤，給付桂林診所申請核撥之醫療給付計扣除藥費後為一萬
    六千四百八十一元，足以生損害於中央健康保險局北區分局對於全民健康保險給
    付款管理給付之正確性。嗣經法務部調查局苗栗縣調查站於八十六年七月十日於
    上址查獲，並扣得甲○○、丁○○、乙○○所有供執行醫療業務所用之病歷處方
    電腦清單、申請全民健康保險費用清單各一本。
二、案經法務部調查局苗栗縣調查站移送臺灣苗栗地方法院檢察署檢察官偵查起訴。
    理      由
一、訊據上訴人即被告（以下簡稱被告）乙○○對於其於右開時、地開設桂林診所，
    並向中央健康保險局北區分局申請承辦全民健康保險之事實，暨上訴人即被告（
    以下簡稱被告）丁○○對於其受僱於桂林診所，從事掛號等行政業務及上訴人即
    被告（以下簡稱被告）甲○○對於其未具合法醫師資格等事實，固均所是認，但
    均矢口否認右揭犯行，被告乙○○辯稱：該診所之醫療業務均由其親自為之，伊
    係向被告甲○○租用前開房屋，伊並未受僱於甲○○、丁○○，且未領取八萬元
    等語，被告丁○○則以伊僅受僱於桂林診所辦理行政業務、打雜等語為辯，至被
    告甲○○亦以伊係從事農業，伊僅係將右揭房屋租予被告乙○○開設桂林診所，
    伊並未執行醫療業務等語置辯。惟查：
１、右揭甲○○、乙○○、丁○○均明知甲○○並未取得合法醫師資格，為擅自執行
    醫療業務，藉以向中央健康保險局北區分局詐領全民健康保險之醫療給付款，由
    甲○○與丁○○，以每月八萬元之僱用已取得合法醫師資格之乙○○，由乙○○
    向苗栗縣衛生局申請自八十五年五月十七日起，在苗栗縣通霄鎮○○路二十一號
    開設桂林診所，再由乙○○於八十五年五月三十日向中央健康保險局申請承辦全
    民健康保險業務，以桂林診所為全民健康保險特約診所，並於八十五年六月十六
    日起受理不特定人求診。而於桂林診所經營期間，由甲○○為張瓊珠、賴婷妤、
    賴惠珊、古金鳳、李孫美妹等求診病患執行診療業務，再由甲○○於診斷就診病
    患後所認定之病症，判斷應施與就診病患之正確處方後，自行或委託丁○○利用
    乙○○之名義以電腦開具張瓊珠、賴婷妤、賴惠珊、古金鳳、李孫美妹等人處方
    箋、及填載病歷表，製作成係乙○○為張瓊珠、賴婷妤、賴惠珊、古金鳳、李孫
    美妹診斷之處方箋及病歷，丁○○則將甲○○及乙○○所開之處方加以調劑後付
    與就診病患，並依乙○○在病歷表所填載之應施與處方製作處方資料單據，再委
    請不知情之臺北市○○路○段三三三號九樓之合憶醫療資訊有限公司將上開張瓊
    珠、賴婷妤、賴惠珊、古金鳳、李孫美妹之處方箋及病歷等資料單據，連同確實
    由乙○○所看診之其他不特定之患者之處方箋及病歷鍵入電腦據以製成桂林診所
    辦理向中央健康保險局北區分局申領醫療給付款之申報健保門診費用清單持以向
    中央健康保險局北區分局請領給付，並因此使中央健康保險局北區分局陷於錯誤
    ，而給付桂林診所計扣除藥費後為一萬六千四百八十一元之事實，業據被告乙○○於法務部調查局苗栗縣調查站訊問及中央健康保險局調查時供承：「桂林診所
    是甲○○先生出資於八十五年六月十五日所開設‧‧‧我在桂林診所每月薪資八
    萬元（包含執照費及坐檯費）‧‧‧我有負責為病患看診，但量很少，大部分病
    患都是由甲○○看診‧‧‧我知道甲○○先生未具醫師資格‧‧‧甲○○先生每
    日早上七時即開始為病患看診直至晚上九時結束，每日門診量約三十人次‧‧‧
    甲○○先生為病患時我大部分都在桂林診所二樓休息，有時會在場，但不看診，
    甲○○先生看診後，會直接給病患藥物及針劑治療、電腦處方箋大部分交由其妻
    丁○○登打，少部分由他親自登打‧‧‧桂林診所病患賴婷妤、李孫美妹、張瓊
    珠、賴惠珊等人經我詳視上開病患病歷確定賴婷妤等四位病患皆是甲○○先生所
    看診，也是甲○○先生給予藥物治療‧‧‧甲○○看診之病患醫療費用皆以我乙○○名義向中央健康保險局請領費用，因為所有申請手續皆由丁○○辦理，我不
    清楚每月金額多少。」（詳見臺灣苖栗地方法院檢察署八十六年度偵字第三四○
    六號卷第十三頁、第十四頁）、「中央健保局係將給付直接匯入我在土地銀行通
    宵分行開設帳戶內，且我的帳簿及印章均交由丁○○保管，所以每次都是丁○○
    至土銀通宵分行領取‧‧只支領薪水，診所水電及購藥費用均由該核撥款項支應
    」（詳見臺灣苖栗地方法院檢察署八十六年度偵字第三四○六號卷第十八頁背面
    、第十九頁）、「丁○○負責掛號、電腦登打及申請健保醫療費用等行政作業」
    （詳見臺灣苖栗地方法院檢察署八十六年度他字第一二七號卷第三十三頁）。「
    丁○○與配偶甲○○一同到我苗栗市○○路住處拜訪洽談渠等診所需聘請一位負
    責醫師等事宜。嗣經第三次到我家拜訪時我才應允，當時渠等同意給我的條件為
    診所開設之裝潢等費用，由渠等負責，我不必出資，每月支付我薪資八萬元，並
    免費提供二樓住宿，以我名義登記負責醫師」等語（詳見臺灣苖栗地方法院檢察
    署八十六年度他字第一二七號卷第三十三頁背面），核與證人即前往桂林診所求
    診之李孫美妹於八十六年七月七日經法務部調查局苗栗縣調查站調查員訊問時證
    稱：「八十六年三月二十六日我因雙腳痠痛前去桂林診所治療時，由負責人甲○○醫師門診，甲○○除開立電腦處方箋，並給我藥物治療。此外四次左右看診，
    有時由一名老醫師（年約七十歲戴眼鏡）門診，老醫師不在時即由甲○○門診。
    」等語、「據我所知實際負責人是甲○○，李某且聘該名老醫師駐診」（詳見臺
    灣苖栗地方法院檢察署八十六年度偵字第三四五四號卷第十頁至第十一頁）、及
    於中央健康保險局八十六年七月七日業務訪查時證稱：「八十六年三月二十六日
    因雙腳酸痛、心臟不適，由李惠萍帶往桂林診所就醫，由甲○○先生看診治療，
    並由甲○○先生開立電腦處方箋給予藥物治療，醫師在場，但不負責看病‧‧‧
    自健保開辦以來，我多次由女兒李惠萍帶往桂林診所就醫，每次均由甲○○醫師
    看診，並開立電腦處方箋給予藥物治療，甲○○看診時老醫師有時會在場看報紙
    或喝茶，但不負責看病」等語（詳見臺灣苖栗地方法院檢察署八十六年度偵字第
    三四○六號卷第二十頁）、張瓊珠於八十六年七月七日經法務部調查局苗栗縣調
    查站調查員訊問時證稱：「我本人常因感冒、皮膚病等疾病前往桂林診所門診就
    醫，賴婷妤、賴惠珊也因感冒等病均由我親自帶往桂林診所門診。每次均由一位
    年約五十餘歲中年醫師看診、‧‧‧門診期間，醫師會開立電腦處方箋給我等藥
    物及注射針劑治療。每次看病使用健保卡蓋一格桂林診所戳章，每次收費一佰元
    」、「甲○○即係為我及賴婷妤、賴惠珊門診治療的醫師」等語（詳見臺灣苖栗
    地方法院檢察署八十六年度偵字第三四五四號卷第十三頁至第十四頁）、及證人
    古金鳳於八十六年九月十八日經法務部調查局苗栗縣調查站調查員訊問時證稱：
    「我去桂林診所看診約十次，其中大部分是年紀約七十多歲操外省口音之老醫師
    （乙○○醫師）看診，如果老醫師不在，就由甲○○為我看診，甲○○年紀約五
    十多歲，曾經有二次因我眼睛痛為我開立藥方洗眼睛及點眼藥」、「甲○○確實
    係為我看診開立藥方及洗眼睛點眼藥。」、「我每次看診都使用健保卡，每次收
    費一百元，蓋一格健保卡」等語（詳見臺灣苖栗地方法院檢察署八十六年度偵字
    第三四五四號卷第八頁至第十頁）、另於中央健康保險局八十六年七月十一日業
    務訪查時證稱：「八十六年二月十日至桂林診所就醫，由甲○○先生幫我看診洗
    眼晴點眼藥，並開立電腦處方箋給予藥物治療」等語（詳見臺灣苖栗地方法院檢
    察署八十六年度偵字第三四○六號卷第五十四頁）相符，且證人李惠萍亦證述甲○○確有看診等情明確（詳見偵字第三四○六號卷第二十、二十一頁），復有中
    央健康保險局北區分局九十年七月六日健保桃醫字第○九○○○五八二六六號函
    及所附之桂林診所醫療費用核扣明細表一份在卷可稽，並有病歷處方電腦清單、
    申請全民健康保險費用清單各一本扣案可佐，並有醫事服務機構基本資料表、全
    民健康保險特約診所申請書、中央健康保險局北區分局門診費用清單、健保卡等
    件影本附卷可稽（詳見臺灣苖栗地方法院檢察署八十六年度偵字第三四○六號卷
    第二十三、二十四、三十二、三十三、五十七、五十八頁，臺灣苖栗地方法院檢
    察署八十六年度偵字第三四五四號卷第十六、十七頁）。是被告丁○○、甲○○
    、乙○○三人所辯均係圖卸之詞，自不足為憑；至證人古金鳳、李孫美妹、張瓊
    珠、李惠萍等人嗣於偵查及審理時，均改稱桂林診所係由被告乙○○看診云云，
    不僅與渠等前詞相左，亦與被告乙○○於法務部調查局苗栗縣調查所供不符，況
    中央健康保險局北區分局九十年七月六日健保桃醫字第○九○○○五八二六六號
    函及所附之桂林診所醫療費用核扣明細表，業己詳細認定明細表所列之張瓊珠、
    賴婷妤、賴惠珊、古金鳳、李孫美妹等部分係屬虛列，是古金鳳、李孫美妹、張
    瓊珠、李惠萍嗣於偵查及審理時所供顯係事後故為迴護被告等之詞，自不足採信
    ，被告甲○○、丁○○、乙○○三人右揭犯行，均堪認定。
２、另被告甲○○於原審審理時，固提出房屋租賃契約書、國稅局申報表等件影本以
    證明係被告乙○○向其租用前址開設桂林診所等語，然查該址既供開設桂林診所
    使用，被告等彼此間對於該場地使用權源之內部關係如何，並不影響於被告等前
    開罪責之成立，是此尚難執為被告等有利之認定，併此敘明；又辯護人以本件處
    方資料及病歷表等資料均由臺北市○○路○段三三三號九樓之合億醫療資訊有限
    公司派員至桂林診所鍵入，製作申領資料，有傳喚合億醫療資訊有限公司人員做
    證之必要，又扣案之病歷表及處方箋並無甲○○之筆跡，應可認均係乙○○所親
    自看診，惟查：右揭甲○○看診之處方箋及病歷，均由甲○○或由丁○○登入業
    據證人古金鳳及同案被告乙○○等證述如前，而甲○○、丁○○二人果未提供合
    億醫療資訊有限公司，合億公司斷無從製作申領資料。是縱傳訊合億醫療資訊有
    限公司人員，證明有至桂林診所製作申領資料，依上開證人古金鳳等人所證亦無
    從認定甲○○未於為賴婷妤、李孫美妹、張瓊珠、賴惠珊、古金鳳等人看病後，
    親自或由丁○○以電腦製作處方箋或病歷，是本件顯無傳訊合億醫療資訊有限公
    司人員之必要，核先敘明。又甲○○製作賴婷妤、李孫美妹、張瓊珠、賴惠珊、
    古金鳳等人之處方箋及病歷表，既係以電腦製作，從而扣案之病歷卡及處方箋之
    筆跡，自無甲○○之筆跡，而處方箋及病歷表上雖無甲○○之筆跡，因本件賴婷
    妤、李孫美妹、張瓊珠、賴惠珊、古金鳳等人之處方箋及病歷資料係以電腦製作
    ，亦無從為有利於甲○○之認定，附予敘明。
二、按被告甲○○、丁○○、乙○○等推由被告乙○○開設桂林診所，再由被告乙○○向中央健康保險局北區分局申請承辦全民健康保險業務，以桂林診所為全民健
    康保險特約診所，復由未具醫師資格之被告甲○○於該址擅自執行醫療業務，為
    求診之賴婷妤、李孫美妹、張瓊珠、賴惠珊、古金鳳等人病患診療，並由被告丁○○製作業務上不實之文書，據以向中央健康保險局北區分局申領醫療給付，亦
    足使中央健康保險局北區分局對於全民健康保險醫療給付款管理給付之正確性，
    要無庸疑。核被告甲○○、丁○○、乙○○所為，均係犯醫師法第二十八條第一
    項前段之擅自執行醫療業務罪、刑法第二百十六條、第二百十五條之行使業務登
    載不實文書罪及刑法第三百三十九條第一項之詐欺取財罪。至被告甲○○、丁○○、乙○○三人登載不實處方單據資料之低度行為，已為渠等行使此項處方單據
    資料之高度行為所吸收，自不另論罪。又被告甲○○、丁○○、乙○○彼此間有
    犯意聯絡及行為分擔，業經被告乙○○供明在卷，自均為共同正犯。再者，被告
    等先後多次行使業務登載不實文書部分及詐欺取財之犯行，均時間緊接，所犯復
    均為構成要件相同之罪，顯係基於概括之犯意反覆為之，為連續犯，均應以一罪
    論，並依法加重其刑。另被告甲○○、丁○○、乙○○所犯上開各罪間，有方法
    結果之牽連關係，應依刑法第五十五條之規定，從一重之刑法第三百三十九條第
    一項之詐欺取財罪處斷。至被告甲○○、丁○○、乙○○所犯行使業務登載不實
    文書罪部分之犯行，雖未經檢察官起訴，惟與檢察官起訴之其他部分犯行，具有
    方法結果之裁判上一罪關係，亦為起訴效力所及，本院自得併予審理，併此敘明
    。原審判決認被告甲○○、丁○○、乙○○三人罪證明確，予以論罪科刑，固非
    無見，然查：、按常業犯係以犯罪為職業並恃以維生，自有以犯罪不法所得為
    其主要生活依據之客觀事實為必要，始克符合恃以為生之旨趣（最高法院八十四
    年度台上字第一四九七號判決參照）；本件被告甲○○、丁○○、乙○○所為，
    僅詐得如附表所列之款項，並未高達如原審判決所認定之二百四十二萬零五百五
    十四元，顯難認被告甲○○、丁○○、乙○○係基於常業之犯意為之，原審判決
    誤認被告甲○○、丁○○、乙○○所為計詐得二百四十二萬零五百五十四元係犯
    刑法第三百四十條之常業詐欺罪，而變更起訴法條，即有誤會。、另按刑法第
    三十八條第一項第二款規定對於犯罪所用或犯罪所預備之物，必於犯罪有直接密
    切關係之物始得宣告沒收（最高法院五十一年台非字第十三號判例參照），惟本
    件扣得之筆記本、病患電話資料、中英文病症對照表、病歷表二本尚非直接用以
    供本件犯罪所用之物，顯與本件被告之犯罪無直接密切關係，原審判決予以宣告
    沒收，亦有未洽。、又被告甲○○、丁○○、乙○○三人所犯刑法第二百十六
    條、第二百十五條之行使業務登載不實文書部分之犯行，係屬連續犯之關係，原
    判決亦未加以論列，復有未合。被告甲○○、丁○○、乙○○上訴意旨均矢口否
    認犯行而恣意指摘原判決不當，固均無足取，惟原審判決既有可議，亦屬無可維
    持，應由本院將原判決予以撤銷改判。查全民健康保險係屬於極重要之社會制度
    ，國家及被保險人為此項制度所支出之費用均極其龐大，由未具醫師資格者擅自
    執行醫療業務以詐領醫療給付，不僅影響就診病患之權益，更侵蝕全民健康保險
    制度之財務根基，其不當醫療所致之後果，終亦賴全民健康保險制度所提供之醫
    療資源善後，所生損害至為重大，且被告甲○○、丁○○、乙○○犯後未賠償其
    向中央健康保險局北區分局所詐領之款項，爰審酌上情及被告甲○○、丁○○均
    有違反醫師法等之前科紀錄，猶在緩刑期間內，即再蹈法網，顯見丁○○、甲○○均不知警愓暨甲○○、丁○○等於偵審中矢口否認犯行，態度非佳及乙○○初
    於調查時坦承犯行，嗣又否認犯行等一切情狀，均各量處有期徒刑壹年，以示懲
    儆，並杜效尤。另審酌被告乙○○前未曾受有期徒刑以上刑之宣告，有臺灣高等
    法院被告全國前案紀錄表一份在卷可稽，現已七十歲，因一時失慮，偶罹刑典，
    經此刑之宣告後，應知警惕而無再犯之虞，本院因認暫不執行其刑為當，予以宣
    告緩刑肆年，用啟自新。扣案之病歷處方電腦清單、申請全民健康保險費用清單
    各一本，核其性質係被告甲○○、丁○○、乙○○所有供彼等共犯如事實欄所示
    之犯罪行為所用之物，已據被告乙○○供明在卷，爰依法併予宣告沒收之。另外
    扣案之之筆記本一本固為被告丁○○所有，惟其所記載之事項與本件犯罪無關，
    病歷卡二本，係乙○○親自為病患看診所記載，亦與本件犯罪無關，另病患電話
    資料、中英文病症對照表亦非直接用以供本件犯罪所用之物，顯與本件被告之犯
    罪無直接密切關係，爰均不另為沒收之宣告。
三、公訴意旨另以被告甲○○、丁○○、乙○○三人自八十五年六月間起至八十六年
    七月間起除由甲○○為張瓊珠、賴婷妤、賴惠珊、古金鳳、李孫美妹等求診病患
    執行診療業務外，尚有為病患林阿純及其他不特定之病患看診，再由甲○○於診
    斷就診病患後所認定之病症，判斷應施與就診病患之正確處方後，自行或委託丁○○利用乙○○之名義以電腦開具林阿純及其他不特定之病患處方箋、及填載病
    歷表，製作成係乙○○為林阿純及其他不特定之病患診斷之處方箋及病歷，丁○○則將甲○○及乙○○所開之處方加以調劑後付與就診病患，並依乙○○在病歷
    表所填載之應施與處方製作處方資料單據，再委請不知情之臺北市○○路○段三
    三三號九樓之合億醫療資訊有限公司將上開林阿純及其他不特定之病患之處方箋
    及病歷等資料單據，連同確實由乙○○所看診之其他不特定之患者之處方箋及病
    歷鍵入電腦據以製成桂林診所辦理向中央健康保險局北區分局申領醫療給付款之
    申報健保門診費用清單持以向中央健康保險局北區分局請領給付，並因此使中央
    健康保險局北區分局陷於錯誤，而給付桂林診所申請核撥之醫療給付，因認被告
    就此部分亦涉有違反醫師法第二十八條第一項前段之擅自執行醫療業務、刑法第
    二百十六條、第二百十五條之行使業務登載不實文書及刑法第三百三十九條第一
    項之詐欺取財等罪嫌等情。按按犯罪事實應依證據認定之，無證據不得推定其犯
    罪事實。又不能證明被告犯罪者，應諭知無罪之判決，刑事訴訟法第一百五十四
    條、第三百零一條第一項定有明文。訊據被告甲○○、丁○○、乙○○三人均堅
    決否認有右揭由甲○○為林阿純及其他不特定之患者看診，再由甲○○以乙○○
    之名義開具方箋及病歷，最後再由丁○○據以製表申請中央健康保險局北區分局
    申請給付之犯行，經查：、證人林阿純固曾於中央健康保險局調查時供稱甲○○有為伊看診（詳見臺灣苖栗地方法院檢察署八十六年度偵字第三四五四號卷第
    四十六頁背面），惟林阿純於原審臺灣苖栗地方法院調查中卻改口證稱：「我不
    曾給甲○○看過病」等語（詳見原審卷第八十六頁），且本件經本院函詢有關桂
    林診所以不正當行為或虛偽之證明、文書、報告、陳述，而申報醫療費等情事，
    經中央健康保險局北區分局於九十年七月六日以健保桃醫字第○九○○○五八二
    六六號函覆本院，並附如附表所示之桂林診所醫療費用核扣明細表一份，僅證明
    桂林診所虛偽報張瓊珠、賴婷妤、賴惠珊、古金鳳、李孫美妹等人部分，並未及
    於林阿純及其他不特定之病患。、又扣案之病歷表書寫部分均為乙○○所親為
    ，且證人古金鳳亦證稱：「我去桂林診所看診約十次，其中大部分是年紀約七十
    多歲操外省口音之老醫師（乙○○醫師）看診，如果老醫師不在，就由甲○○為
    我看診」等語（詳見臺灣苖栗地方法院檢察署八十六年度偵字第三四五四號卷第
    八頁至第十頁），顯無從認定除張瓊珠、賴婷妤、賴惠珊、古金鳳、李孫美妹外
    之其他桂林診所之患者，均係由甲○○看診再由桂林診所以不正當行為或虛偽之
    證明、文書、報告、陳述，而申報醫療費。綜上所述，顯無積極證據足資證明被
    告甲○○、丁○○、乙○○涉有本部分犯行，惟被告甲○○、丁○○、乙○○所
    涉本部分犯行果若成立則與前開被告甲○○、丁○○、乙○○經論罪科刑之共同
    連續詐欺取財犯行部分，有連續犯之裁判上一罪關係，爰不另為無罪之諭知。
四、據上論斷，應依刑事訴訟法第三百六十九條第一項前段、第三百六十四條、第二
    百九十九條第一項前段、醫師法第二十八條第一項前段、刑法第十一條前段、第
    二百十六條、第二百十五條、第三百三十九條第一項、第二十八條、第五十六條
    、第五十五條、第七十四條第一款、第三十八條第一項第二款、罰金罰鍰提高標
    準條例第一條前段，判決如主文。
本案經檢察官丙○○到庭執行職務。
中      華      民      國      九十     年       八      月     九     日
                                  臺灣高等法院臺中分院刑事第三庭
                                        審判長法  官  方  艤  駐
  法  官  劉  連  星
                                              法  官  胡  忠  文
右正本證明與原本無異。
被告不得上訴，檢察官得上訴。
如不服本判決應於收受送達後十日內向本院提出上訴書狀，其未述上訴之理由者並
得於提起上訴後十日內向本院補提理由書（均須按他造當事人之人數附繕本）。
                                              書記官  粘  銘  環
中      華      民      國      九十     年       八      月     九     日
附錄：
刑法第三百三十九條
意圖為自己或第三人不法之所有，以詐術使人將本人或第三人之物交付者，處五年以
下有期徒刑、拘役或科或併科一千元以下罰金。
以前項方法得財產上不法之利益或使第三人得之者亦同。
前二項之未遂犯罰之。                                                    Ｋ


司法院資訊處製作；財團法人民間司法改革基金會備份。
